# 请教高手以设备出资，长期股权投资成本如何确认

提问人：贝加尔蓝 时间：2016-12-13 11:58:42
第二个问题是，我司有另一全资子公司B，现通过对B公司增资，达到将前一问题中设立的全资子公司的股权100%转让给B，B公司应按 60 万港币增资，还是按 100 万港币增资呢？谢谢~~

回答人：chenyiwei
1 、建议按投入子公司A的资产账面价值作为投资成本； 2 、内部交易价格可由交易双方自行确定，注意特别纳税调整风险即可。

提问人：贝加尔蓝 时间：2016-12-14 11:48:15
陈老师，非常感谢您的回复。关于第二个问题我有一个补充的疑问， 1 、A公司实收资本 100 万港币， 2 、我司对A公司的投资成本确认为 60 万港币， 3 、向B公司转让A公司股权时，合同里约定转让对价为 100 万港币，由B公司增资支付，那么B公司的账务处理上怎么操作是正确的？
是 借：长期股权投资-A公司 100 万港币 贷：实收资本 100 万港币
还是 借：长期股权投资-A公司 100 万港币 贷：实收资本 60 万港币 贷：资本公积 40 万港币谢谢您！！

回答人：chenyiwei
被投资公司的实收资本金额及其股权结构由全体股东约定即可，建议查阅相关协议、公司章程等文件。